ACORDAO-COMPLETO-2359959

ACÓRDÃO DE RELAÇÃO

ACÓRDÃO DE RELAÇÃO 4873/2019 ATA 23/2019 - SEGUNDA CÂMARA

Acórdão 4873/2019-TCU-Segunda Câmara
Os Ministros do Tribunal de Contas da União, reunidos em Sessão de 2ª Câmara, ACORDAM, por unanimidade, com fundamento nos arts. 1º, V, e 39, I, da Lei nº  8.443, de 1992, c/c os arts. 1º, VIII, 143, II, 259, I, e 260, § 5º, do Regimento Interno do TCU, aprovado pela Resolução nº 246, de 2011, e art. 7º da Resolução TCU nº 206, de 2007, em considerar prejudicadas, por perda de objeto, as apreciações da legalidade, para fins de registro, dos atos de admissão de pessoal relacionados no item 1.1 deste Acórdão, diante da cessação dos efeitos financeiros dos respectivos atos a partir do desligamento dos servidores, de acordo com os pareceres emitidos nos autos:
1. Processo TC-Processo 011.060/2019-0 (ATOS DE ADMISSÃO) 
	1.1. Interessados: Aída Felisbela Leite Lessa Araújo (CPF XXX.212.474-XX) ; Alex Nazário Silva Oliveira (CPF XXX.619.704-XX) ; Aline Joyce Leal Lima (CPF XXX.851.954-XX) ; Alysson Cavalcante dos Santos (CPF XXX.324.914-XX) ; Ana Risia Soares Camelo (CPF XXX.920.984-XX) ; Ana Rosa dos Santos (CPF XXX.172.644-XX) ; Antônia Felix da Silva (CPF XXX.769.454-XX) ; Barbara Laine Ribeiro da Silva (CPF XXX.454.284-XX) ; Camila Araújo de Sirqueira Souza (CPF XXX.098.284-XX) ; Camila Maria Gomes Pinheiro (CPF XXX.072.624-XX) ; Cecilia Monteiro Rodrigues (CPF XXX.559.494-XX) ; Cristian Souza de Sales (CPF XXX.496.175-XX) ; Daniel Teixeira Ziliani Lopes (CPF XXX.649.444-XX) ; Denise Almeida da Silva (CPF XXX.014.314-XX) ; Dhiego Antonio de Medeiros (CPF XXX.026.144-XX) ; Emanuelle Gonçalves Brandão Rodrigues (CPF XXX.401.914-XX) ; Emilly Souza Marques (CPF XXX.124.964-XX) ; Eugenio Dantas Gomes Lima (CPF XXX.753.004-XX) ; Fabiana Cristina Alves de Albuquerque (CPF XXX.410.784-XX) e Fabiano Lucio de Almeida Silva (CPF XXX.568.534-XX) 
	1.2. Entidade: Universidade Federal de Alagoas – UFAL.
	1.3. Relator: Ministro-Substituto André Luís de Carvalho.
	1.4. Representante do Ministério Público: Procurador Sergio Ricardo Costa Caribé.
	1.5. Unidade Técnica: Secretaria de Fiscalização de Pessoal (Sefip) .
	1.6. Representação legal: não há.
	1.7. Determinações/Recomendações/Orientações: não há.

Segunda Câmara

Universidade Federal de Alagoas - UFAL.

Aída Felisbela Leite Lessa Araújo (CPF XXX.212.474-XX); Alex Nazário Silva Oliveira (CPF XXX.619.704-XX); Aline Joyce Leal Lima (CPF XXX.851.954-XX); Alysson Cavalcante dos Santos (CPF XXX.324.914-XX); Ana Risia Soares Camelo (CPF XXX.920.984-XX); Ana Rosa dos Santos (CPF XXX.172.644-XX); Antônia Felix da Silva (CPF XXX.769.454-XX); Barbara Laine Ribeiro da Silva (CPF XXX.454.284-XX); Camila Araújo de Sirqueira Souza (CPF XXX.098.284-XX); Camila Maria Gomes Pinheiro (CPF XXX.072.624-XX); Cecilia Monteiro Rodrigues (CPF XXX.559.494-XX); Cristian Souza de Sales (CPF XXX.496.175-XX); Daniel Teixeira Ziliani Lopes (CPF XXX.649.444-XX); Denise Almeida da Silva (CPF XXX.014.314-XX); Dhiego Antonio de Medeiros (CPF XXX.026.144-XX); Emanuelle Gonçalves Brandão Rodrigues (CPF XXX.401.914-XX); Emilly Souza Marques (CPF XXX.124.964-XX); Eugenio Dantas Gomes Lima (CPF XXX.753.004-XX); Fabiana Cristina Alves de Albuquerque (CPF XXX.410.784-XX) e Fabiano Lucio de Almeida Silva (CPF XXX.568.534-XX)

ANDRÉ DE CARVALHO

não há.

Procurador Sergio Ricardo Costa Caribé.

ATOS DE ADMISSÃO (ADS)

Secretaria de Fiscalização de Pessoal (Sefip).